pt-PT: Artes e lazer > Passatempos e artes criativas > Instrumentos musicais > Madeiras > Flautas: Flautas alto; Flautas baixo; Flautas de concerto; Flautas contra-alto; Flautas contrabaixo; Flautas Piccolo
it: Arte e svago > Hobby e arti creative > Strumenti musicali > Legni > Flauti: Flauti contralto; Flauti bassi; Flauti da concerto; Flauti contracontralto; Flauti contrabbasso; Flauti Piccolo
zh-CN: 艺术与娱乐 > 爱好/艺术创作 > 乐器 > 木管乐器 > 长笛: 中音长笛; 低音长笛; 音乐会长笛; 倍中音长笛; 倍低音长笛; 短笛
de: Kunst & Unterhaltung > Hobby & Kunst > Musikinstrumente > Holzblasinstrumente > Flöten: Altflöten; Bassflöten; Konzertflöten; Kontra-Altflöten; Kontrabassflöten; Piccoloflöten
da: Kunst og underholdning > Hobby og håndarbejde > Musikinstrumenter > Blæserinstrumenter > Tværfløjter: Altfløjter; Basfløjter; Koncertfløjter; Kontra-altfløjter; Kontrabasfløjter; Piccolo-fløjter
ko: 아트/엔터테인먼트 > 취미/예술 > 악기 > 목관악기 > 플루트: 알토 플루트; 베이스 플루트; 콘서트 플루트; 콘트라알토 플루트; 콘트라베이스 플루트; 피콜로 플루트
hr-HR: Umjetnost i zabava > Hobiji i kreativne umjetnosti > Glazbala > Drvena puhaća glazbala > Flaute: Alt-flaute; Bas-flaute; Koncertne flaute; Kontraalt flaute; Kontrabas flaute; Piccolo flaute
hu: Művészet és szórakoztatás > Hobbik és kreatív művészet > Hangszerek > Fafúvósok > Furulyák: Altfurulyák; Basszusfurulyák; Koncertfurulyák; Kontraalt fuvolák; Kontrabasszus fuvolák; Kisfurulyák
th: ศิลปะและความบันเทิง > งานอดิเรกและศิลปะสร้างสรรค์ > เครื่องดนตรี > เครื่องเป่าลมไม้ > ฟลูต: อัลโตฟลุต; เบสฟลุต; ฟลุตคอนเสิร์ต; คอนทราอัลโตฟลูต; คอนทราเบสฟลูต; ปิกโคโลฟลุต
cs: Umění a zábava > Hobby, hudba a výtvarné umění > Hudební nástroje > Dřevěné dechové nástroje > Flétny: Altové flétny; Basové flétny; Koncertní flétny; Kontraaltové flétny; Kontrabasové flétny; Pikoly
bg-BG: Изкуства и развлечения > Хобита и творчески изкуства > Музикални инструменти > Дървени духови инструменти > Флейти: Алт флейти; Бас флейти; Концертни флейти; Контраалт флейти; Контрабасови флейти; Пиколо флейти
fi: Taide ja viihde > Harrastukset ja taiteet > Soittimet > Puupuhaltimet > Huilut: Alttohuilut; Bassohuilut; Konserttihuilut; Kontra-alttohuilut; Kontrabassohuilut; Piccolohuilut
zh-TW: 藝術/娛樂 > 嗜好和創作藝術 > 樂器 > 木管樂器 > 笛子: 中音長笛; 低音長笛; 演奏長笛; 倍中音長笛; 倍低音長笛; 短笛
lt-LT: Menai ir pramogos > Hobiai ir menai > Muzikos instrumentai > Mediniai pučiamieji instrumentai > Fleitos: Alto fleitos; Boso fleitos; Koncertinės fleitos; Kontralto fleitos; Kontrabosinės fleitos; Piccolo fleitos
ja: 芸術・エンターテイメント > 趣味・コレクション > 楽器 > 木管楽器 > フルート: アルトフルート; バスフルート; コンサートフルート; コントラアルトフルート; コントラバスフルート; ピッコロフルート
ru: Искусство и развлечения > Хобби и творчество > Музыкальные инструменты > Деревянные духовые инструменты > Флейты: Альт-флейты; Бас-флейты; Концертные флейты; Контральтовые флейты; Контрабасовые флейты; Флейты-пикколо
nl: Kunst en entertainment > Hobby's en creatieve vaardigheden > Muziekinstrumenten > Houten blaasinstrumenten > Fluiten: Altfluiten; Basfluiten; Concertfluiten; Contra-altfluiten; Contrabasfluiten; Piccolofluiten
sl-SI: Kultura in zabava > Hobiji in ustvarjalne umetnosti > Glasbila > Lesna pihala > Flavte: Altovske flavte; Basovske flavte; Koncertne flavte; Kontraaltovske flavte; Kontrabas flavte; Pikolo flavte
fr: Arts et loisirs > Loisirs et arts créatifs > Instruments de musique > Instruments à vent > Flûtes: Flûtes altos; Flûtes basses; Flûtes de concert; Flûtes contre-alto; Flûtes contrebasse; Flûtes piccolo
ro-RO: Artă și divertisment > Hobby-uri și artă > Instrumente muzicale > Instrumente de suflat > Flaute: Flaute alto; Flaute bas; Flaute concert; Flaute contraalto; Flaut contrabas; Flaute piccolo
pl: Sztuka i rozrywka > Hobby i sztuki piękne > Instrumenty muzyczne > Instrumenty dęte drewniane > Flety: Flety altowe; Flety basowe; Flety koncertowe; Flety kontraltowe; Flety kontrabasowe; Flety piccolo
nb: Kunst og underholdning > Hobby og kreativitet > Musikkinstrumenter > Treblåseinstrumenter > Fløyter: Altfløyter; Bassfløyter; Konsertfløyter; Kontra-altfløyter; Kontrabassfløyter; Piccolofløyter
sk-SK: Umenie a zábava > Záľuby a tvorivé dielne > Hudobné nástroje > Drevené dychové nástroje > Flauty: Altové flauty; Basové flauty; Koncertné flauty; Kontraaltové flauty; Kontrabasové flauty; Pikolové flauty
el: Τέχνες & Ψυχαγωγία > Χόμπι & Δημιουργικές Τέχνες > Μουσικά όργανα > Ξύλινα πνευστά > Φλάουτα: Άλτο Φλάουτα; Μπάσο φλάουτα; Φλάουτα συναυλιών; Κόντρα άλτο φλάουτα; Κοντραμπάσο φλάουτα; Φλάουτα Piccolo
vi: Nghệ thuật và giải trí > Sở thích và nghệ thuật sáng tạo > Nhạc cụ > Nhạc cụ bằng gỗ > Sáo: Sáo Alto; Sáo bass; Sáo hòa nhạc; Sáo contra-alto; Sáo contrabass; Sáo Piccolo
es: Arte y ocio > Hobbies y artes creativas > Instrumentos musicales > Instrumentos de viento madera > Flautas: Flautas alto; Flautas bajas; Flautas de concierto; Flautas contraalto; Flautas contrabajo; Flautas piccolo
tr: Sanat ve Eğlence > Hobiler ve Sanatsal Çalışmalar > Müzik Aletleri > Nefesli Çalgılar > Flütler: Alto Flüt; Bas Flüt; Konser Flütleri; Kontralto flütler; Kontrbas flütler; Piccolo Flüt
pt-BR: Artes e entretenimento > Hobbies e artes > Instrumentos musicais > Instrumentos de sopro de madeira > Flautas: Flautas altas; Flautas baixas; Flautas de concerto; Flautas contralto; Flautas contrabaixo; Flautas piccolo
sv: Konst och underhållning > Hobby och skapande > Musikinstrument > Träblåsinstrument > Flöjter: Altflöjter; Basflöjter; Konsertflöjter; Kontraaltflöjter; Kontrabasflöjter; Piccolaflöjter
en: Arts & Entertainment > Hobbies & Creative Arts > Musical Instruments > Woodwinds > Flutes: Alto Flutes; Bass Flutes; Concert Flutes; Contra-alto Flutes; Contrabass Flutes; Piccolo Flutes